<!DOCTYPE html PUBLIC "-//W3C//DTD XHTML 1.0 Transitional//EN" "http://www.w3.org/TR/xhtml1/DTD/xhtml1-transitional.dtd">
<html xmlns="http://www.w3.org/1999/xhtml">
<head>
	<meta http-equiv="Content-Type" content="text/html; charset=iso-8859-1" />
	<title>Ymmärrä suomea</title>
	<style type="text/css" media="all">@import "css/styles.css";</style>
	<script type="text/javascript" src="swfobject.js"></script>
</head>
<body class="font-medium">
	<div id="main-wrapper">
		<div id="topbar"></div>
		<div id="main-menu">
			<table cellspacing="0" cellpadding="0" border="0" class="add-links"><tr>
				<td class="item"><img class="raquo" src="i/raquo.gif" alt="" height="7" width="4" /><a href="/ymmarra/index.php?moduli=sanakirja">Sanakirja</a></td>
				<td class="item"><img class="raquo" src="i/raquo.gif" alt="" height="7" width="4" /><a href="/ymmarra/index.php?moduli=verbit">Verbiluettelo</a></td>
				<td class="item"><img class="raquo" src="i/raquo.gif" alt="" height="7" width="4" /><a href="/ymmarra/index.php?moduli=kielioppi">Kielioppi</a></td>
			</tr></table>
			<table cellspacing="0" cellpadding="0" border="0"><tr>
				<td class="item"><img class="raquo" src="i/raquo.gif" alt="" height="7" width="4" /><a href="/ymmarra/index.php">Etusivu</a></td>
				<td class="item"><img class="raquo" src="i/raquo.gif" alt="" height="7" width="4" /><a href="/ymmarra/index.php?moduli=tekstit">Lukutekstit</a></td>
			</tr></table>
		</div>
		<div id="content">
			<table cellspacing="0" cellpadding="0" border="0" id="content-wrapper"><tr>
				<td>
					<div id="left-menu">
												<div class="header-verb"><span>Verbit</span></div>
						<div class="menu">
								<div class="init"><a href="/ymmarra/index.php?moduli=verbit&kirjain=a">A</a></div>
								<div class="init"><a href="/ymmarra/index.php?moduli=verbit&kirjain=e">E</a></div>
								<div class="init"><a href="/ymmarra/index.php?moduli=verbit&kirjain=h">H</a></div>
								<div class="init"><a href="/ymmarra/index.php?moduli=verbit&kirjain=i">I</a></div>
								<div class="init"><a href="/ymmarra/index.php?moduli=verbit&kirjain=j">J</a></div>
								<div class="init"><a href="/ymmarra/index.php?moduli=verbit&kirjain=k">K</a></div>
								<div class="init"><a href="/ymmarra/index.php?moduli=verbit&kirjain=l">L</a></div>
								<div class="init"><a href="/ymmarra/index.php?moduli=verbit&kirjain=m">M</a></div>
								<div class="init"><a href="/ymmarra/index.php?moduli=verbit&kirjain=n">N</a></div>
								<div class="init"><a href="/ymmarra/index.php?moduli=verbit&kirjain=o">O</a></div>
								<div class="init"><a href="/ymmarra/index.php?moduli=verbit&kirjain=p">P</a></div>
								<div class="init"><a href="/ymmarra/index.php?moduli=verbit&kirjain=r">R</a></div>
								<div class="init"><a href="/ymmarra/index.php?moduli=verbit&kirjain=s">S</a></div>
								<div class="init"><a href="/ymmarra/index.php?moduli=verbit&kirjain=t">T</a></div>
								<div class="init"><a href="/ymmarra/index.php?moduli=verbit&kirjain=u">U</a></div>
								<div class="init"><a href="/ymmarra/index.php?moduli=verbit&kirjain=v">V</a></div>
								<div class="init"><a href="/ymmarra/index.php?moduli=verbit&kirjain=y">Y</a></div>
								<div class="init"><a href="/ymmarra/index.php?moduli=verbit&kirjain=Ä">Ä</a></div>
						</div>					</div>
				</td>
				<td>
					<div id="main-content">
						<div id="path">
							<a href=".">Etusivu</a> &gt; <a href="/ymmarra/index.php?moduli=verbit&kirjain=S">S</a>						</div>
													<h1>SURMATA</h1>
						<table cellspacing="0" cellpadding="0" border="0">
							<tr>
								<td colspan="2" style="padding-bottom:10px;"><strong>Aktiivin indikatiivi</strong></td>
							</tr>
							<tr>
								<td><pre>PREESENS                   
minä      surmaan          
sinä      surmaat          
hän       surmaa           
me        surmaamme        
te        surmaatte        
he        surmaavat        

PASSIIVI
          surmataan        

IMPERFEKTI                 
         surmasin          
         surmasit          
         surmasi           
         surmasimme        
         surmasitte        
         surmasivat        

PASSIIVI
         surmattiin        

PERFEKTI
olen     surmannut         
olet     surmannut         
on       surmannut         
olemme   surmanneet        
olette   surmanneet        
ovat     surmanneet        

PASSIIVI
on       surmattu          

PLUSKVAMPERFEKTI
olin     surmannut         
olit     surmannut         
oli      surmannut         
olimme   surmanneet        
olitte   surmanneet        
olivat   surmanneet        

PASSIIVI
oli      surmattu          
</pre></td>
								<td>&nbsp;&nbsp;&nbsp;</td>
								<td><pre>     KIELTOMUOTO
     en        surmaa
     et        surmaa
     ei        surmaa
     emme      surmaa
     ette      surmaa
     eivät     surmaa


     ei        surmata

   
     en        surmannut
     et        surmannut
     ei        surmannut
     emme      surmanneet
     ette      surmanneet 
     eivät     surmanneet


     ei        surmattu


     en      ole surmannut
     et      ole surmannut
     ei      ole surmannut
     emme    ole surmanneet
     ette    ole surmanneet
     eivät   ole surmanneet


     ei      ole surmattu


     en    ollut  surmannut
     et    ollut  surmannut
     ei    ollut  surmannut
     emme  olleet surmanneet
     ette  olleet surmanneet
     eivät olleet surmanneet


     ei    ollut  surmattu
</pre></td>
							</tr>
						</table>
						<table cellspacing="0" cellpadding="0" border="0">
							<tr>
								<td colspan="2" style="padding-bottom:10px;"><strong>Aktiivin konditionaali</strong></td>
							</tr>
							<tr>
								<td><pre>PREESENS
minä     surmaisin         
sinä     surmaisit         
hän      surmaisi          
me       surmaisimme       
te       surmaisitte       
he       surmaisivat       

PASSIIVI
         surmattaisiin     

PERFEKTI
olisin   surmannut         
olisit   surmannut         
olisi    surmannut         
olisimme surmanneet        
olisitte surmanneet        
olisivat surmanneet        

PASSIIVI
olisi    surmattu          
</pre></td>
								<td>&nbsp;&nbsp;&nbsp;</td>
								<td><pre> 
    en          surmaisi
    et          surmaisi
    ei          surmaisi
    emme        surmaisi
    ette        surmaisi
    eivät       surmaisi


    ei          surmattaisi


     en olisi    surmannut
     et olisi    surmannut
     ei olisi    surmannut
     emme olisi  surmanneet
     ette olisi  surmanneet
     eivät olisi surmanneet


     ei olisi    surmattu
</pre></td>
							</tr>
						</table>
						<table cellspacing="0" cellpadding="0" border="0">
							<tr>
								<td colspan="2" style="padding-bottom:10px;"><strong>Aktiivin potentiaali</strong></td>
							</tr>
							<tr>
								<td><pre>PREESENS 
minä     surmannen         
sinä     surmannet         
hän      surmannee         
me       surmannemme       
te       surmannette       
he       surmannevat       

PASSIIVI
         surmattaneen      

PERFEKTI
lienen   surmannut         
lienet   surmannut         
lienee   surmannut         
lienemme surmanneet        
lienette surmanneet        
lienevät surmanneet        

PASSIIVI
lienee   surmattu          
</pre></td>
								<td>&nbsp;&nbsp;&nbsp;</td>
								<td><pre> 
     en          surmanne
     et          surmanne
     ei          surmanne
     emme        surmanne
     ette        surmanne
     eivät       surmanne


     ei          surmattane


     en    liene surmannut
     et    liene surmannut
     ei    liene surmannut
     emme  liene surmanneet
     ette  liene surmanneet
     eivät liene surmanneet


     ei    liene surmattu
</pre></td>
							</tr>
						</table>
						<table cellspacing="0" cellpadding="0" border="0">
							<tr>
								<td colspan="2" style="padding-bottom:10px;"><strong>Aktiivin imperatiivi</strong></td>
							</tr>
							<tr>
								<td><pre>PREESENS

(sinä)   surmaa            
(hän)    surmatkoon        
(me)     surmatkaamme      
(te)     surmatkaa         
(he)     surmatnevat       

PASSIIVI
         surmattakoon      

PERFEKTI

ole      surmannut         
olkoon   surmannut         
olkaamme surmanneet        
olkaa    surmanneet        
olkoot   surmanneet        

PASSIIVI

olkoon   surmattu          
</pre></td>
								<td>&nbsp;&nbsp;&nbsp;</td>
								<td><pre> 

     älä         surmaa
     älköön      surmatko
     älkäämme    surmatko
     älkää       surmatko
     älkööt      surmatko


    älköön      surmattako



     älä ole       surmannut
     älköön olko   surmannut
     älkäämme olko surmanneet
     älkää olko    surmanneet
     älkööt olko   surmanneet



     älköön olko   surmattu
</pre></td>
							</tr>
						</table>
						<table cellspacing="0" cellpadding="0" border="0">
							<tr>
								<td colspan="2" style="padding-bottom:10px;"><strong>Verbin nominaalimuodot</strong></td>
							</tr>
							<tr>
								<td><pre>I INFINITIIVI              

Lyhyempi muoto:            
         surmata           

Pitempi muoto:             
         surmatakseni      
         surmataksesi
         surmatakseen
         surmataksemme
         surmataksenne
         surmatakseen

III  INFINITIIVI           

inessiivi    surmaamassa   
elatiivi     surmaamasta   
illatiivi    surmaamaan    
adessiivi    surmaamalla
abessiivi    surmaamatta   
instruktiivi surmaaman     
                           
Passiivi
instruktiivi surmattaman   
                           
                           
</pre></td>
								<td>&nbsp;&nbsp;&nbsp;</td>
								<td><pre> II INFINITIIVI

 inessiivi    surmatessa
 instruktiivi surmaten

 Passiivi
 inessiivi    surmattaessa






   IV INFINITIIVI

   nominatiivi  surmaaminen
   partitiivi   surmaamista
    

   I PARTISIIPPI 
   aktiivi      surmaava
   passiivi     surmattava

   II PARTISIIPPI 
   aktiivi      surmannut
   passiivi     surmattu
</pre></td>
							</tr>
						</table>

					</div>
				</td>
			</tr></table>		</div>
		<div id="footer"><a href="http://www.oph.fi/"><img src="i/oph_logo_ymmarrasuomea.gif" width="157" height="35" alt="OPH" /></a></div>
	</div>
</body>
</html>
